

# Ing. Laurens Salcedo Valdez

# Test Engineer

💌 llj.salcedovaldez@gmail.com 📞 0636336303 💡 Rotterdam, Nederland 🛗 1989/12/15 🚗 Rijbewijs B

in Laurens Salcedo Valdez

### Profile

Laurens is een ervaren en gemotiveerde Test Engineer met ervaring op het gebied van Agile werken, CI/CD, Test Automation, AWS, Python, Postman en Cypress.

Als professional is hij een goede organisator die ernaar streeft om orde en structuur aan te brengen. Hij houdt van harde feiten, heeft oog voor detail en leert doorgaans het meest van het combineren van vakinhoudelijke informatie en praktijkervaring.

### Professional Experience

2022/05 - present

#### **Test Engineer**

Immune-IT 🗷

In opdracht van Immune-IT is Laurens gestart bij Alphabet als Test (Automation) Engineer. In zijn rol als TA Engineer is hij verantwoordelijk voor het opzetten en uitvoeren van tests die de kwaliteit bepalen van de bestaande functionaliteit van de applicaties binnen het landschap van Alphabet. Hij past ook automatische testgevallen toe aan de bestaande set regressietesten om het testcyclus te verkorten en snellere feedback te kunnen geven op testgevallen. De testgevallen worden zowel op front- en backend uitgevoerd met gebruik van het test framework Playwright (Test Automation in Typescript), Postman voor API-calls en functionele testen. Als Test Engineer voert Laurens ook test coördinatie uit met teams door middel van Jira voor test management (Xray + Jira) en documentatiebeheer met Confluence.

2020/03 - 2022/04

#### Test Analist/Coördinator

**PostNL** 

Laurens was als Test Analist verantwoordelijk voor de kwaliteit van nieuwe features voor particuliere gebruikers. Hij werkte voor twee agile teams waarin hij de functionele testen of automatische testgevallen toepaste. De testwerkzaamheden waren zowel front-end als backend gerelateerd. Voor de UI-testen gebruikte hij Cypress voor het automatiseren van de front-& backend testen. Voor het tweede team werkte hij nauw samen met de developers om unit- en integratietesten te schrijven. Het tweede team werkte cloud-based (AWS) en alles was gebouwd met Python als programmeertaal.

Rotterdam, Nederland

Den Haaq. Nederland 2019/06 - 2020/02

#### **Functioneel Beheerder**

PostNL, In opdracht van Sogeti

Den Haaq, Nederland

Onder opdracht van Sogeti bij PostNL ging Laurens aan de slag als Scrum Master/ Functioneel Beheerder. Hierin maakte hij deel uit het DevOps team voor de Webshop die zowel voor de zakelijke klanten als consument bestemd is. Binnen het DevOps werkte Laurens als een duizendpoot. Hij deed aan testing (regressietesten met FitNesse), Front-end development (React) en functioneel beheer. Tijdens zijn werkzaamheden bij PostNL werkte hij ook aan zijn full stack vaardigheden door aan de slag te gaan met JavaScript, Node.JS, JQUERY en Python. Dit door middel van aan interne projecten deel te nemen of zelfstandig projecten op te bouwen.

2017/06 - 2020/02

#### **Business Automation Engineer**

Sogeti

Vianen. Nederland

Als Business Automation Engineer bij Sogeti ging Laurens aan de slag met low-code software platformen zoals Mendix, Pega en Blueriq om bedrijfsapplicaties van klanten innovatieve oplossingen en processen te bieden waarmee zij zich mee konden onderscheiden van de concurrentie. Deze softwareplatformen worden veel gebruikt om verschillende systemen aan elkaar te koppelen. Als Business Engineer ontwikkel je zowel web als mobiele applicaties voor de klanten en implementeer

je automatie voor het beheren van processen. Tijdens zijn werkzaamheden als BA Engineer/Analist mixt hij zijn kennis en ervaring om een brug te creeren tussen het business en IT-aspect van klanten.

### **Education**

2012/09 - 2016/07

#### Technische Bedrijfskunde (BSc)

Hogeschool Rotterdam

Als technisch bedrijfskundige is Laurens breed opgeleid en veelzijdig inzetbaar. Een bedrijfskundige die in een technische omgeving kan werken met inzicht in logistieke-, productie-, en inkoop processen. Als specialisatie had Laurens gekozen voor International Management and Consultancy om een achtergrond te ontwikkelen in strategie, projectmanagement en consultancy.

2009/09 - 2012/07

Junior Account Manager (MBO niv. 4)

Zadkine College

Rotterdam, Nederland

Rotterdam.

Nederland



### Certificates

TMAP: Quality for Cross Functional Teams

Tosca Automation Specialist II, Tricentis Specialist II

Professional Scrum Master I, Scrum.org Scrum Master I

Tosca Automation Specialist I, Tricentis

Specialist I

Cypress Test Automation, Udemy

Mendix Rapid Developer, Mendix Academy

# Skills

Functioneel Testen •••• Agile werken  $\bullet \bullet \bullet \bullet$ **Test Automation** • • • Cypress  $\bullet$   $\bullet$   $\bullet$ Python SQL • • • • • • • • FitNesse JavaScript MySQL Typescript HTML CSS • • •

# Canguages

Nederlands Engels

## **♂** Interests

Spaans

Gaming

HonkbalTechSpelerEnthousiast

Basketbal Coding
Python, JavaScript en Typescript